臺灣高等法院高雄分院刑事判決　　　　93年度上訴字第1352號
上　訴　人　臺灣高雄地方法院檢察署檢察官
上　訴　人
即　被　告　甲○○
上列上訴人因被告違反毒品危害防制條例案件，不服臺灣高雄地
方法院93年度訴字第1664號中華民國93年11月5 日第一審判決（
起訴案號：臺灣高雄地方法院檢察署93年度偵字第9906號；併辦
案號：93年度毒偵字第3723號），提起上訴，及移送併辦（臺灣
高雄地方法院檢察署93年度毒偵字第7211號），本院判決如下：
    主  文
原判決關於施用第一級毒品犯行暨定應執行刑部分均撤銷。
甲○○連續施用第一級毒品，累犯，處有期徒刑壹年貳月，扣案
海洛因共伍拾壹包（其中肆拾肆包合計淨重肆點玖陸公克、空包
裝總重壹拾玖點參陸公克；其中陸包合計淨重零點柒伍公克、空
包裝總重貳點貳柒公克；其中壹包淨重零點柒柒公克、空包裝重
零點柒伍公克）均沒收銷燬之。
其他上訴駁回。
右開撤銷改判部分所處有期徒刑壹年貳月；與駁回上訴之部分所
處有期徒刑陸月，應執行有期徒刑壹年陸月。扣案之海洛因共伍
拾壹包（其中肆拾肆包合計淨重肆點玖陸公克、空包裝總重壹拾
玖點參陸公克；其中陸包合計淨重零點柒伍公克、空包裝總重貳
點貳柒公克；其中壹包淨重零點柒柒公克、空包裝重零點柒伍公
克）均沒收銷燬之。
    事  實
一、甲○○前於民國87年間因施用毒品案件，經臺灣高雄地方法
    院以87年度毒聲字第3588號裁定送觀察勒戒後，認有繼續施
    用毒品之傾向，經該院以87年度毒聲字第5324裁定令入戒治
    處所施以強制戒治，嗣於戒治期間表現良好，經該院以88
    年度毒聲字第2953號裁定停止戒治，所餘戒治期間付保護管
    束，於88年12月14日保護管束期滿，由臺灣高雄地方法院檢
    察署檢察官於88年12月22日以88年度戒毒偵字第445 號為不
    起訴處分確定，復因施用毒品案件，經臺灣高雄地方法院以
    90 年 度毒聲字第6284號裁定令入戒治處所施以強制戒治，
    且其施用毒品犯行，經本院以91年度上訴字第1710號判處有
    期徒刑10月確定，於93年2 月10日縮刑期滿執行完畢。詎未
    知悔改，於上開強制戒治執行完畢釋放後5 年內，基於施用
    第一級毒品之概括犯意，自93年3 月間某日起至93年10月19
    日下午11時許，在高雄縣林園鄉○○村○○街5-2 號住處或
    路旁空地，以將海洛因摻水置於針筒內皮下注射，或將海洛
    因摻入香菸內點火吸食其霧化氣體之方式，每日約1 至10次
    ，連續施用第一級毒品海洛因多次。另基於施用第二級毒品
    之概括犯意，自93年5 月初某日起至93年5 月11日止，在上
    開住處，以將甲基安非他命置於吸食器上點火加熱吸食其霧
    化氣體之方式，連續施用第二級毒品甲基安非他命3 次。嗣
    先後為警(一)於93年5 月12日晚間10時40分許，在高雄縣林園
    鄉○○○路北宜興天然氣液化工廠後方空地查獲，並扣得第
    一級海洛因44包（合計淨重4.96公克、空包裝總重19.36 公
    克）。(二)於93年7 月10日晚間6 時20分許，在高雄縣林園鄉
    ○○路○段650 號處查獲，並扣得第一級毒品海洛因6 包（
    合計淨重0.75公克、空包裝總重2.27公克）。(三)於93年10月
    20日上午10時50分許，在高雄縣林園鄉○○路○段27號旁查
    獲，並扣得第一級毒品海洛因1 包（淨重0.77公克、空包裝
    重0.75公克）。
二、案經高雄縣政府警察局林園分局報請臺灣高雄地方法院檢察
    署檢察官偵查起訴及移送併辦。
    理  由
一、本件上訴人即被告（下稱被告）甲○○所為係死刑、無期徒
    刑、最輕本刑為3 年以上有期徒刑之罪或高等法院管轄第一
    審案件以外之案件，被告於本院審理時就被訴事實為有罪之
    答辯，經告知簡式審判程序之旨，並聽取當事人、辯護人之
    意見後，裁定進行簡式審判程序，先此敘明。
二、訊據被告甲○○坦承有於前揭時地分別施用第一、二級毒品
    之犯行不諱，而被告於93年5 月12日為警所採集尿液送驗，
    呈嗎啡及甲基安非他命陽性反應，有高雄縣政府衛生局93年
    5 月31日93煙檢字第1071號煙毒尿液檢驗成績書、尿液對照
    表、高雄醫學大學附設中和紀念醫院93年3 月1 日編號9303
    -5號濫用藥物尿液檢驗報告各1 份附卷可稽，另被告於93年
    7 月10日及同年10月20日為警採集尿液送驗結果，則均呈嗎
    啡陽性反應，亦有高雄市立凱旋醫院93年7 月29日高市凱醫
    檢字第02007 號煙毒尿液檢驗成績書、高雄縣政府衛生局93
    年11月2 日93煙檢字第2481號煙毒尿液檢驗成績書，及尿液
    代碼與姓名對照表各1 紙存卷足參。又扣案之白色粉末共51
    包，經送驗結果，含有海洛因成分（其中44包合計淨重4.96
    公克、空包裝總重19.36 公克；其中6 包合計淨重0.75公克
    、空包裝總重2.27公克；其中1 包淨重0.77公克、空包裝重
    0.75公克），有法務部調查局93年7 月8 日調科壹字第2200
    17401 號、調科壹字第220017979 號、93年11月23日調科壹
    字第220018529 號鑑定通知書各1 紙在卷可考，堪認被告上
    開自白與事實相符，被告確有連續施用海洛因及甲基安非他
    命之犯行，已堪認定。
三、按海洛因、甲基安非他命分屬毒品危害防制條例第2 條第2
    項第1 、2 款規定之第一、二級毒品，不得非法持有、施用
    。次按犯毒品危害防制條例第10條施用第1 級、第2 級毒品
    之罪者，檢察官應先將被告送勒戒處所觀察、勒戒，經觀察
    、勒戒後，認有繼續施用毒品傾向者，應由檢察官聲請法院
    裁定令入戒治處所施以強制戒治，強制戒治期滿，應由檢察
    官為不起訴之處分，依此強制戒治執行完畢釋放後，5 年內
    再犯第10條之罪，檢察官應依一般刑事訴訟程序予以起訴論
    罪科刑，此觀諸毒品危害防制條例第20條第1 項、第2 項、
    第23條第2 項前段規定自明。本件被告前因施用毒品案件，
    經臺灣高雄地方法院以87年度毒聲字第3588號裁定送觀察勒
    戒後，認有繼續施用毒品之傾向，經該院以87年度毒聲字第
    5324裁定令入戒治處所施以強制戒治，嗣於戒治期間表現良
    好，經該院以88年度毒聲字第2953號裁定停止戒治，所餘戒
    治期間付保護管束，於88年12月14日保護管束期滿，由臺灣
    高雄地方法院檢察署檢察官於88年12月22日以88年度戒毒偵
    字第445 號為不起訴處分確定，有臺灣高等法院被告全國前
    案紀錄表、臺灣高雄地方法院檢察署刑案資料查註紀錄表各
    1 紙附卷可參，其於強制戒治執行完畢釋放後5 年內再犯本
    案施用毒品犯行，依前揭規定，自應依法論罪科刑。
四、核被告所為，係犯毒品危害防制條例第10條第1 項之施用第
    一級毒品罪，及同條例第2 項之施用第二級毒品罪。被告施
    用第一、二級毒品前後持有海洛因、甲基安非他命之低度行
    為，應分別為施用之高度行為所吸收，均不另論罪。又被告
    先後多次施用第一、二級毒品之犯行，均時間緊接，手法相
    同，觸犯構成要件同一之罪名，顯係基於概括犯意反覆為之
    ，均應依連續犯之規定論以一罪。併案部分（即93年7 月10
    日、93年10月20日查獲部分）雖未據檢察官起訴，然此部分
    與檢察官已起訴並經本院論罪科刑之施用第一級毒品部分，
    有連續犯之裁判上一罪關係，本院自應併予審究。又被告前
    因違反毒品危害防制條例案件，經本院以91年度上訴字第17
    10號判處有期徒刑10月確定，於93年2 月10日縮刑期滿執行
    完畢，有臺灣高等法院被告全國前案紀錄表1 份在卷可佐，
    其受有期徒刑之執行完畢後，5 年以內再犯有期徒刑以上之
    上開2 罪，為累犯，均應依法加重其刑。被告所犯上開2 罪
    ，犯意各別，行為互殊，應分論併罰。
五、原判決就被告施用第二級毒品犯行部分，適用毒品危害防制
    條例第10第2 項，刑法第11條、第56條、第47條規定，並審
    酌歷經觀察、勒戒及強制戒治等程序，猶無法戒絕毒癮，仍
    再度施用甲基安非他命，顯見其意志不堅，無悔改之決心，
    有違政府制定毒品危害防制條例之立法美意，本不宜寬貸，
    惟念其所為尚未害及他人，且犯後坦承犯行，態度尚佳等一
    切情狀，量處有期徒刑6 月。經核原判決此部分認事用法，
    尚無不合，量刑亦稱妥適，檢察官未具理由上訴，顯無理由
    ，應予駁回。
六、原判決就被告施用第一級毒品犯行部分，據以論處被告罪刑
    ，固非無見；惟查：原審未及就檢察官移送本院併辦部分（
    即93年度毒偵字第7211號），一併加以審判，自有未洽。檢
    察官上訴意旨，執原審未及就併案部分併予審理，指摘原判
    決此部分不當，為有理由，自應由本院將原判決關於施用第
    一級毒品犯行部分及其定執行部分均撤銷改判。審酌被告歷
    經觀察、勒戒及強制戒治等程序，猶無法戒絕毒癮，仍再度
    施用海洛因，顯見其意志不堅，無悔改之決心，有違政府制
    定毒品危害防制條例之立法美意，本不宜寬貸，惟念其所為
    尚未害及他人，且犯後坦承犯行，態度尚佳等一切情狀，量
    處有期徒刑1 年2 月，並與前開駁回上訴之施用第二級毒品
    犯行所處有期徒刑6 月，定其應執行刑為有期徒刑1 年6 月
    。扣案之海洛因共51包（其中44包合計淨重4.96公克、空包
    裝總重19.36 公克；其中6 包合計淨重0.75公克、空包裝總
    重2.27公克；其中1 包淨重0.77公克、包裝重0.75公克）為
    毒品危害防制條例規定之第一級毒品，均應依毒品危害防制
    條例第18條第1 項前段規定宣告沒收銷燬之。
七、被告被訴意圖販賣而持有第一級毒品部分，已經原審判決無
    罪確定，不再論列，附此敘明。
據上論結，應依刑事訴訟法第368 條、第369 條第1 項前段、第
364 條、第299 條第1 項前段，毒品危害防制條例第10條第1 項
、第18條第1 項前段，刑法第11條、第56條、第47條、第51條第
5 款，判決如主文。
本案經檢察官陳國全到庭執行職務。
中　　華　　民　　國　　94　　年　　2 　　月　　23　　日
　　　　　　　　　刑事第七庭  審判長法　官    莊飛宗
                                    法　官    曾逸誠
                                    法　官    黃三友
以上正本證明與原本無異。
施用第二級毒品部分不得上訴。
施用第一級毒品部分如不服本判決，應於判決送達後10內向本院
提出上訴狀，其未敘述理由者並應於提出上訴狀後10內向本院補
提理由書（應附繕本）。
中　　華　　民　　國　　94　　年　　2 　　月　　24　　日
                                    書記官    黃玉珠
附錄本件判決論罪科刑法條：
毒品危害防制條例第10條
施用第一級毒品者，處6月以上5年以下有期徒刑。
施用第二級毒品者，處3年以下有期徒刑。
